【裁判字號】    89,易,4563
【裁判日期】    891228
【裁判案由】    賭博
【裁判全文】
臺灣板橋地方法院刑事判決                        八十九年度易字第四五六三號
    公  訴  人  臺灣板橋地方法院檢察署檢察官
    被      告  乙○○
                甲○○
右列被告因賭博案件，經檢察官提起公訴（八十九年度偵字第一八六三六號），本院
判決如左：
    主  文
乙○○共同連續意圖營利，聚眾賭博，處有期徒刑陸月，如易科罰金，以佰元折算
壹日。緩刑參年。
甲○○共同連續意圖營利，聚眾賭博，處有期徒刑參月，如易科罰金，以佰元折算
壹日。緩刑參年。
扣案之六合彩簽單柒張、空白簽單貳佰捌拾張、傳真機壹台、計算機參台、電話答錄
壹台（含錄音帶壹捲）、錄音機壹台均沒收。
    事  實
一、乙○○、甲○○係夫妻，共同基於意圖營利之概括犯意，自民國八十九年八月底
    起至同年九月二十八日止，連續提供台北縣板橋市○○路三二九號之住處為公眾
    得出入之場所，私設俗稱六合彩簽賭卡號碼，並以該處為賭博場所，聚集不特定
    多數人簽選號碼賭博財物。賭法分雙星、三星及四星三種，均用以核對每星期二
    、四當期開獎之香港六合彩中獎之六組號碼，無論雙星、三星或四星皆設０一至
    四七之二位數號碼四十七組，雙星每支簽選二組二位數號碼，須同時押中香港六
    合彩六組獎號之其中二組，始為中獎，三星每支簽選三組二位數號碼，同時押中
    香港六合彩獎號之三組者，始為中獎，四星每支簽選四組二位數號碼，同時押中
    香港六合彩獎號之四組者，始為中獎，每簽選一支賭注均為新台幣（下同）八十
    五元，凡賭客簽中雙星者，可得五千二百元，簽中三星者，可得五萬元，簽中四
    星者，可得五十萬元之彩金，若未簽中，所繳之賭資即歸乙○○、甲○○所有，
    並由其等自中獎之優勢結果，從中牟取利潤。嗣於八十九年九月二十八日十八時
    三十分許，經警在上址查獲，並扣得乙○○、甲○○所有之六合彩簽單七張、空
    白簽單二百八十張、傳真機一台、計算機三台、電話答錄一台（含錄音帶一捲）
    、錄音機一台等物。
二、案經台北縣警察局板橋分局報請台灣板橋地方法院檢察署檢察官偵查起訴。
    理  由
一、訊據被告乙○○對其右揭犯罪事實坦承不諱，訊據被告甲○○則矢口否認有經營
    六合彩之犯行，辯稱：其沒有做云云。經查：被告乙○○與甲○○係夫妻關係，
    平時同財共居，被告甲○○明知乙○○在經營六合彩賭博，於乙○○未能接聽電
    話之際仍幫乙○○接聽賭客簽賭六合彩之電話，此據被告乙○○於警、偵訊及本
    院審理中供明在卷，且據被告甲○○於偵查中供承「有時會幫忙接電話」等語，
    此外並有六合彩簽單七張、空白簽單二百八十張、傳真機一台、計算機三台、電
    話答錄一台（含錄音帶一捲）、錄音機一台等物扣案可資佐證。被告甲○○否認
    犯行洵無足採。本件事證明確，被告二人犯行均堪認定，應依法論科。
二、核被告等所為，均係犯刑法第二百六十八條前段之意圖營利供給賭博場所罪、同
    條後段之意圖營利聚眾賭博罪及第二百六十六條第一項前段之賭博罪，所犯三罪
    間係一行為觸犯數罪名之想像競合犯，應依刑法第五十五條從情節較重之意圖營
    利聚眾賭博罪處斷。又渠等經營賭博種類雖有數種，惟侵害社會法益單一，於當
    期六合彩開獎前之多次接續行為，亦為當期犯行之一部，均屬單純一罪。被告二
    人有犯意聯絡及行為分擔，為共同正犯；先後多次犯行，時間緊接，罪名及犯罪
    構成要件均屬相同，顯各係基於概括之犯意為之，應依連續犯之規定各論以一罪
    ，並加重其刑。爰審酌被告等素行良好，本件係屬初犯，經營六合彩之規模不大
    ，所生危害尚輕及犯罪後之態度等一切情狀，分別量處如主文所示之刑，並諭知
    易科罰金之折算標準，以資懲儆。又被告等未曾受有期徒刑以上刑之宣告，此有
    台灣高等法院檢察署刑案紀錄簡覆表附卷可查，經此罪刑宣告當知警惕，信無再
    犯之虞，本院認所宣告之刑以暫不執行為適當，併予宣告緩刑各三年，以啟自新
    。
三、扣案之六合彩簽單七張、傳真機一台、計算機三台、電話答錄一台（含錄音帶一
    捲）、錄音機一台等物，係被告乙○○所有供賭博所用之物，空白簽單二百八十
    張，係預備供犯賭博罪所用之物，業據被告乙○○供明在卷，依法宣告沒收。
據上論斷，應依刑事訴訟法第二百九十九條第一項前段、刑法第二十八條、第五十六
條、第二百六十八條、第二百六十六條第一項前段、第五十五條、第四十一條、第七
十四條第一款、第三十八條第一項第二款、罰金罰鍰提高標準條例第一條前段、第二
條判決如主文。
本案經檢察官陳孟黎到庭執行職務
中      華      民      國      八十九      年      十二    月  二十八  日
                                      台灣板橋地方法院刑事第一庭
                                          法  官  毛  崑  山
右正本證明與原本無異
如不服本判決應於送達後十日內向本院提出上訴狀
                                          書記官  章  宏  萱
中      華      民      國      八十九      年      十二    月  二十九  日
附錄本案論罪科刑法條全文：
刑法第二百六十六條第一項：
在公共場所或公眾得出入之場所賭博財物者，處一千元以下罰金。但以供人暫時娛樂
之物為賭者，不在此限。
刑法第二百六十八條：
意圖營利，供給賭博場所或聚眾賭博者，處三年以下有期徒刑，得併科三千元以下罰
金。


司法院資訊處製作；財團法人民間司法改革基金會備份。
